臺灣高等法院臺中分院刑事判決　　　　　　　　　　九十四年度上訴字第六三六號
　　上　訴　人　臺灣彰化地方法院檢察署檢察官
　　被　　　告　甲○○
右上訴人因被告毒品危害防制條例案件，不服臺灣彰化地方法院九十四年度訴字第八
五號中華民國九十四年二月五日第一審判決（起訴案號：臺灣彰化地方法院檢察署九
十三年度毒偵字第四○六七號），提起上訴，本院判決如左：
      主  文
原判決撤銷。
本件免訴。
      理  由
一、公訴意旨略以：被告甲○○前因施用毒品案件，經觀察、勒戒後，認無繼續施用
    毒品之傾向，於民國九十一年五月十日釋放，並由臺灣臺中地方法院檢察署於九
    十一年五月十日，以九十一年度毒偵字第一二三○為不起訴處分確定，復因施用
    毒品案件，經觀察、勒戒後，認有繼續施用毒品之傾向，其強制戒治部分因毒品
    危害防制條例於九十三年一月九日修正施行而不另聲請，起訴部分則由臺灣彰化
    地方法院檢察署檢察官於九十三年十月二十七日，以九十三年度毒偵緝字第二三
    八、二三九號提起公訴，由臺灣彰化地方法院審理中。詎仍不思悔改，復於觀察
    、勒戒執行完畢釋放後五年內，基於施用第一級毒品海洛因及第二級毒品安非他
    命之概括犯意，自九十三年十月二十四日採尿前三日內之某時起，至同年十一月
    二十八日某時止，在某不詳處所，連續施用第一級毒品海洛因多次；另自九十三
    年十月二十四日採尿前四日內某時起，至同年十二月四日某時止，在彰化縣彰化
    市○○○路某不詳友人住處等地，連續施用第二級毒品甲基安非他命多次。嗣於
    九十三年十月二十四凌晨一時二十分許，為警在彰化縣彰化市○○路○段三三二
    號「加州汽車旅館」六三七室查獲與張桂菁、徐秀琴、顏素貞共處一室，並扣得
    第一級毒品海洛因五包（合計毛重約一點六公克）及第二級毒品安非他命二包（
    合計毛重約一點三公克），因認被告涉有毒品危害防制條例第十條第一項、第二
    項之施用第一、二級毒品罪嫌。
二、按案件曾經判決確定者，應諭知免訴之判決，並得不經言詞辯論為之，刑事訴訟
    法第三百零二條第一款、第三百零七條，分別定有明文。在訴訟上所謂一事不再
    理之原則，關於實質上一罪或裁判上一罪，均有其適用，連續犯係裁判上之一罪
    ，其一部分犯罪事實曾經判決確定者，其效力當然及於全部（最高法院四十九年
    度臺非字第二○號判例意旨參照）。
三、經查：本件公訴人認被告自九十三年十月二十四日採尿前三日內某時起，至同年
    十一月二十八日某時止，及自九十三年十月二十四日採尿前三日內某時起，至九
    十三年十二月四日某時止，有分別連續施用海洛因、甲基安非他命等犯嫌部分，
    雖據被告坦承不諱，且被告於九十三年十月二十四日遭警查獲後採尿結果，經檢
    察官送中山醫學大學附設醫院中港分院覆驗結果，確呈嗎啡、甲基安非他命陽性
    反應，此有彰化縣警察局彰化分局民族路派出所偵辦刑案代號真實姓名對照表、
    臺灣彰化地方法院檢察署九三保字第五一二三號扣押物品清單及中山醫學大學附
    設醫院中港分院九十三年十二月七日中山醫港九三川吉字第九三○三六五號函附
    確認結果報告各一紙在卷可稽（見彰警分刑字第○九三○○一三八九○號卷，四
    ○六七號毒偵卷第三四頁、第四二頁至第四三頁），應可認被告確有於上開時間
    施用第一級毒品海洛因及第二級毒品甲基安非他命之事實。惟查，被告前曾於九
    十一年十月間某日起，至九十三年九月三十日止，因施用第一、二級毒品案件，
    經臺灣彰化地方法院於九十三年十二月六日，以九十三年度訴字第一五○八號，
    各判處有期徒刑一年、八月在案，上訴後，經本院於九十四年二月二十五日，以
    九十四年度上訴字第一四九號判決上訴駁回，並於九十四年三月二十二日確定，
    業經本院查明無訛，並有前開判決二件附卷可稽。而本件公訴意旨所指被告犯罪
    時間（詳前述），係在前案最後審理事實之本院九十四年二月二十五日宣判日之
    前發生，又以被告於原審審理時陳稱其每三日施用海洛因及甲基安非他命一次，
    是其施用海洛因、甲基安非他命之次數頻繁，再參以被告因前開九十一年起至九
    十三年九月三十日止之施用毒品案件，經臺灣彰化地方法院以九十二年度毒聲字
    第二一九五號裁定送勒戒處所觀察、勒戒後，認有繼續施用毒品之傾向，惟因毒
    品危害防制條例修法後，於九十三年十月二十二日釋放，此有臺灣高等法院被告
    全國前案紀錄表一份附卷可稽，衡之被告雖因強制力進入勒戒處所欲戒除毒癮，
    惟被告於勒戒期間經專業人士評估，即認其尚有施用毒品之傾向，且其於九十三
    年十月二十二日釋放後之翌日，即再度施用海洛因及甲基安非他命，已如前述，
    足認被告施用海洛因、甲基安非他命之概括犯意，並未因觀察、勒戒期滿而受影
    響，是應可認被告本件被訴連續施用第一級毒品海洛因及第二級毒品甲基安非他
    命之行為，與前揭經判決確定之連續施用第一級毒品海洛因及第二級毒品甲基安
    非他命之犯行間，各有連續犯之裁判上一罪關係，參諸前揭說明，其一部判決之
    效力及於全部，即有一事不再理原則之適用，應為本院九十四年度上訴字第一四
    九號確定判決效力所及，自合於刑事訴訟法第三百零二條第一款之曾經判決確定
    情形。原審依刑事訴訟法第三百零三條第二款諭知本件公訴不受理之判決，固非
    無見，惟本件經檢察官上訴後，前案已經判決確定，仍應由本院諭知免訴之判決
    ，並不經言詞辯論為之。
四、至臺灣彰化地方法院檢察署九十四年毒偵字第九八○號（含九十三年度毒偵字第
    四七一八號）移送本院併案審理部分，因本件起訴之被告所涉施用第一、二級毒
    品部分，業經本院為免訴之判決，本院自無從併予審理，應退回檢察官另行處理
    ，附此敘明。
據上論結，應依刑事訴訟法第三百六十九條第一項前段、第三百六十四條、第三百零
二條第一款、第三百零七條，判決如主文。
中      華      民      國      九十四      年四    月    二十五    日
                                    臺灣高等法院臺中分院刑事第五庭
                                          審判長法  官  袁  從  楨
                                                法  官  姚  勳  昌
                                                法  官  郭  同  奇
右正本證明與原本無異。
施用第一級毒品部分得上訴。
施用第二級毒品部分不得上訴。
如不服本判決應於收受送達後十日內向本院提出上訴書狀，其未敘述上訴之理由者並
得於提起上訴後十日內向本院補提理由書（均須按他造當事人之人數附繕本）。
                                                書記官  陳  玫  伶
中      華      民      國      九十四   年      四       月   二十六   日
                                                                        Ｉ
